【裁判字號】    95,訴,1958
【裁判日期】    950815
【裁判案由】    毒品危害防制條例
【裁判全文】
臺灣板橋地方法院刑事判決              95年度訴字第1958號
公  訴  人  臺灣板橋地方法院檢察署檢察官
被      告  甲○○
                    10號
                    （現另案於臺灣臺北監獄臺北分監執行）
上列被告因違反毒品危害防制條例案件，經檢察官提起公訴（95
年度毒偵字第3672號），本院判決如下：
    主  文
本件免訴。
    理  由
一、公訴意旨略稱：被告甲○○前於民國89年間，因施用毒品案
    件，經依本院89年度毒聲字第2782號裁定執行觀查、勒戒後
    ，認無繼續施用傾向出所，經臺灣板橋地方法院檢察署檢察
    官於89年9 月9 日以89年度毒偵緝字第1039號為不起訴處分
    。復於93年間，因施用毒品案件，經本院於93年10月14日以
    93年度訴字第1332號判處有期徒刑8 月，嗣於93年11月1 日
    確定，於94年9 月10日執行完畢出監。詎仍未戒除毒癮，明
    知海洛因為現行之毒品危害防制條例列為第一級，不得施用
    ，仍基於施用海洛因之概括犯意，自95年1 月6 日起至95年
    1 月13日為警採尿前回溯26小時內之某時，連續在其臺北縣
    板橋市○○路○ 段29巷131 號31之10號住處，以摻香菸方式
    ，施用第一級毒品海洛因數次，為警於95年1 月13日晚間10
    時30分許，為警在上址住處查獲。因認被告涉有毒品危害防
    制條例第10條第1 項之施用第一級毒品罪嫌等語。
二、按「案件曾經判決確定者，應諭知免訴之判決」，刑事訴訟
    法第302 條第1 款定有明文，且依同法第307 條規定，上開
    判決得不經言詞辯論為之。此項訴訟法上所謂一事不再理之
    原則，關於實質上一罪或裁判上一罪，均有其適用。倘檢察
    官復就其他部分之行為重行起訴，即應諭知免訴之判決，不
    得再予論科。
三、經查，本件被告前於95年1 月13日在臺北縣板橋市○○路○
    段29巷131 號31之10號住處，因持有第一級毒品海洛因11包
    ，為警循線查獲，其所涉毒品危害防制條例第11條第1 項持
    有第一級毒品罪嫌，業經檢察官向本院聲請以簡易判決處刑
    ，本院嗣於95年5 月24日以95年度簡字第2950號判處有期徒
    刑4 月，並於95年6 月23日確定在案，此有該聲請簡易判決
    處刑書、本院刑事判決及臺灣高等法院被告前案紀錄表各1
    份在卷可按。其後被告因同日遭查獲持有第一級毒品海洛因
    ，經警採集尿液送驗結果，係呈嗎啡陽性反應，而認其復有
    施用第一級毒品海洛因之犯行，即由檢察官向本院提起本件
    公訴，而於95年6 月28日繫屬於本院審理中。惟查，被告固
    於警詢、偵查中辯稱：前揭海洛因係「阿宏」所有，暫時寄
    放在我這裡云云，但其於本院審理時則改口供稱：前揭海洛
    因係我所有，供我施用海洛因所用，我於警詢、偵查中所以
    不願承認，乃係害怕會被收押，始謊稱該海洛因係「阿宏」
    所有等語。審諸前揭海洛因究係何人所有，是否供被告施用
    ，僅有被告所為之供述可為依憑，並無其他證據資料足為佐
    參，而被告於本院審理時所供，經核尚與一般施用毒品嫌犯
    遭捕後，為求免於被押或其他不利後果，常將所持有之毒品
    推說係他人所有之供詞相符，自較可採信，此外基於有疑時
    應從有利於被告之認定之原則，當應認定前揭海洛因確係被
    告所有，而供被告施用海洛因所用。是以，被告持有海洛因
    後，復進而施用海洛因（被告自95年1 月6 日起至95年1 月
    13日採集尿液前之26小時內之某時止之多次施用行為，應認
    屬連續施用一罪），其持有毒品之低度行為，應為施用毒品
    之高度行為所吸收。故被告上開持有第一級毒品海洛因與其
    施用第一級毒品海洛因之行為間應具有吸收犯之實質上一罪
    關係，則前案持有第一級毒品判決確定之效力，應及於全部
    犯罪事實，亦即包含本件連續施用第一級毒品海洛因部分。
    是依前揭法律規定，檢察官既仍提起本件公訴，本院即應判
    決免訴，爰不經言詞辯論，逕為諭知免訴之判決。
據上論結，應依刑事訴訟法第302 條第1 款、第307 條，判決如
主文。
中    華    民    國    95    年    8     月    15    日
                  刑事第十三庭  審判長法  官  戴嘉清
                                      法  官  林晏鵬
                                      法  官  陳信旗
以上正本證明與原本無異。
如不服本判決，應於送達後10日內向本院提出上訴狀。
                                書記官  陳昭綾
中    華    民    國    95    年    8     月    16    日


司法院資訊處製作；財團法人民間司法改革基金會備份。
